臺灣高等法院刑事判決　　　　　　　　93年度上訴字第3472號
上　訴　人
即　被　告　甲○○
　　　　　　　　　　六號
上列上訴人因毒品危害防制條例案件，不服臺灣基隆地方法院93
年度訴緝字第38號，中華民國93年10月29日第一審判決（起訴案
號：臺灣基隆地方法院檢察署92年度毒偵字第88號），提起上訴
，本院判決如下：
    主  文
上訴駁回。
    事  實
一、甲○○因偽造文書案，經台灣基隆地方法院於民國（下同）
    八十九年九月二十六日，以八十九年度基簡字第八０四號判
    處有期徒刑六月，如易科罰金，以三百元折算一日，於同年
    十月三十一日確定，並於八十九年十一月二十日易科罰金執
    行完畢。又因施用毒品案件，經法院先後二次裁定令入勒戒
    處所觀察、勒戒後，均認無繼續施用毒品之傾向，由台灣台
    北地方法院檢察署檢察官、台灣基隆地方法院檢察署檢察官
    分別於八十九年三月八日、九十年一月十五日，以八十九年
    度毒偵緝字第八０號及八十九年度毒偵字第二三六七號、九
    十年度毒偵緝字第一一號為不起訴處分確定。其不知悔改，
    復基於施用第一級毒品海洛因之概括犯意，先後於九十一年
    十一月九日、同年月十日及同年十二月三日二十時採尿前回
    溯五日內某日（不含九十一年十二月三日十八時許為警查獲
    後至同日二十時採尿前之期間，起訴書誤載為九十一年十二
    月三日十八時許採尿前回溯二十六小時內），分別在台北縣
    三重市某女性友人住處或不詳之地點，以海洛因摻入香菸內
    吸食方式，施用海洛因三次（原審泛指多次，應予更正）。
    嗣於九十一年十二月三日十八時許，在台北縣土城市○○路
    二六二號四樓為警查獲。
二、案經台北市政府警察局大同分局移送台灣基隆地方法院檢察
    署檢察官偵查起訴。
    理  由
一、訊據上訴人即被告甲○○否認有施用第一級毒品海洛因之犯
    行，惟其於原審對於伊有於九十一年十一月九日及十日，兩
    次在台北縣三重市某女性友人住處，以海洛因摻入香菸內吸
    食之方式，施用海洛因之事實供承不諱，此部分事實並有伊
    於九十一年十一月十一日至台北市○○區○○路三段仁德私
    人診所戒毒之診斷證明書一紙附卷可稽，足認被告此部分之
    自白屬實，可以採信。被告於九十一年十二月三日十八時許
    ，為警查獲，同日二十時為警採集渠之尿液，經送交台北市
    立療養院檢驗結果，呈施用毒品海洛因代謝後之嗎啡陽性反
    應，此有台北市立療養院煙毒尿液檢驗報告一紙存卷可稽。
    而依法務部調查局九十年四月十二日（九０）陸（一）字第
    九０一三三三三五號函所示「一般人注射海洛因後經體內吸
    收代謝約三十分鐘後，以嗎啡型態為主開始排入尿中，且以
    最初六至十二小時排泄量最多。若以日計，約有百分之八十
    之毒品代謝物（嗎啡）可在注射後二十四小時內陸續由尿中
    排出體外，剩餘量則可能在數日內分別排出體外」、「前述
    說明之剩餘量排出體外所需時間，則視施打量多少、個人代
    謝情況及檢驗機關使用閥值不同而異。施打量多者，於施打
    後四、五日仍有可能檢出陽性反應；施打量少者，可能在二
    十四小時後即難檢出；通常採尿檢驗前述毒品反應，應以施
    打後二十四小時內所採為宜」等情，足認被告於九十一年十
    二月三日二十時接受採尿前回溯五日內（但九十一年十二月
    三日十八時許為警查獲後至同日二十時採尿前之期間，被告
    係為警戒護中，無施用毒品可能），確有施用海洛因之行為
    ，否則其尿液中豈會有施用毒品海洛因代謝後之嗎啡陽性反
    應。被告否認施用海洛因，為卸責之詞，不足採信。被告前
    因施用毒品案件，經法院二次裁定令入勒戒處所觀察、勒戒
    後，均因認無繼續施用毒品之傾向，而由檢察官分別二次為
    不起訴處分確定等情，亦有本院被告全國前案紀錄表在卷可
    憑，被告於毒品危害防制條例修正施行前，經二次觀察、勒
    戒不起訴處分確定後，三犯施用毒品罪，事證明確，犯行洵
    堪認定。
二、查被告行為後，毒品危害防制條例於九十二年七月九日經總
    統公布修正全文，並自公布後六個月即九十三年一月九日開
    始施行，就施用毒品部分，僅就施以觀察、勒戒及強制戒治
    之相關規定加以修正，其刑事處罰之規定並未變動，本案被
    告三犯施用毒品犯行，無論依據毒品危害防制條例修正前、
    後之規定，檢察官均需就本案提起公訴，對被告並無差異，
    而本案係於九十一年十二月三日為警查獲開始偵查而繫屬，
    應依修正後毒品危害防制條例第三十五條第一項之規定適用
    修正後之規定。
三、查海洛因，係毒品危害防制條例第二條第二項第一款所規定
    之第一級毒品，被告因施用毒品案件，經法院先後二次裁定
    令入勒戒處所觀察、勒戒後，均認無繼續施用毒品之傾向，
    由檢察署檢察官二次不起訴處分確定，有如前述，其於五年
    內再犯本案施用毒品行為，核其所為，係犯毒品危害防制條
    例第十條第一項之施用第一級毒品罪。被告持有海洛因以施
    用，持有之低度行為，應為施用之高度行為所吸收，不另論
    罪。被告先後三次施用第一級毒品犯行，時間緊接，犯罪手
    法相同，而犯構成要件相同之罪名，顯係基於概括犯意而為
    ，應依連續犯規定論以一罪，並加重其刑。公訴人雖僅就被
    告於九十二年十二月三日二十時採尿前回溯五日內（起訴書
    誤載為九十一年十二月三日十八時許採尿前回溯二十六小時
    內）施用海洛因一次之犯行起訴，然被告於九十一年十一月
    九日、同年月十日二次施用海洛因部分，與公訴人起訴部分
    間，有連續犯關係，亦如前述，屬裁判上一罪，為起訴效力
    所及，本院自應併予審理。被告因偽造文書案，經台灣基隆
    地方法院於八十九年九月二十六日，以八十九年度基簡字第
    八０四號判處有期徒刑六月，如易科罰金，以三百元折算一
    日，於同年十月三十一日確定，並於八十九年十一月二十日
    易科罰金執行完畢，此有本院被告前案紀錄表在卷足憑，被
    告於五年內再犯本案有期徒刑以上之罪，為累犯，依法遞加
    重其刑。
四、原審以被告罪證明確，依毒品危害防制條例第十條第一項，
    刑法第十一條前段、第五十六條、第四十七條規定，並於審
    酌被告長期沉迷毒品戕害身心，且經二次勒戒後仍無法斷癮
    ，惟姑念其犯罪後態度尚稱良好等一切情狀，量處有期徒刑
    八月。經核原判決認事用法，並無不合，量刑亦屬妥適，被
    告上訴否認犯行，為無理由，應予駁回。
據上論斷，應依刑事訴訟法第368條，判決如主文。
本案經檢察官呂光華到庭執行職務。
中　　華　　民　　國　　94　　年　　1 　　月　　21　　日
　　　　　　　　　刑事第二十庭審判長法　官  陳貽男
　　　　　　　　　　　　　　　      法　官  徐世禎
　　　　　　　 　 　　　　　　　　　法　官  李世貴
以上正本證明與原本無異。
如不服本判決，應於收受送達後十日內向本院提出上訴書狀，其
未敘述上訴之理由者並得於提起上訴後十日內向本院補提理由書
（均須按他造當事人之人數附繕本）。
                                    書記官  魏汝萍
中　　華　　民　　國　　94　　年　　1 　　月　　21　　日
附錄：本案論罪科刑法條全文
毒品危害防制條例第十條第一項
   施用第一級毒品者，處六月以上五年以下有期徒刑。
